# 上市公司的季报/半年报好像不要事务所审计,对吗?忘了...谢谢!

提问人：Wolf9966 时间：2010-05-31 08:24:52
上市公司的季报/半年报好像不要事务所审计,对吗?忘了...谢谢!

回答人：chenyiwei
回复 楼主 Wolf9966 的帖子一般情况下无需审计。《上海证券交易所股票上市规则》第6.5条、《深圳证券交易所股票上市规则》第6.7条、《深圳证券交易所创业板股票上市规则》第6.8条。另外还需要关注交易所发布的“关于做好定期报告工作的通知”，例如上市规则对于下半年现金分红还是规定要审计，但证监会 57 号令发布后，交易所在布置半年报和季报工作的通知中一般都会规定仅提出现金分红预案的公司免于审计。

提问人：嫂嫂自重 时间：2017-09-28 10:22:54
新三板企业中期现金分红需要审计吗？我看到很多新三板挂牌的公司中期现金分红都没经过审计，两网公司披露格式很多是比照上市公司的标准。但是似乎对新三板的挂牌企业我没找到对应的文件

回答人：chenyiwei
没有明确规定。个人理解参照上市公司规定执行。毕竟鼓励现金分红是证监会的政策。

提问人：嫂嫂自重 时间：2017-09-28 20:17:29
另外，我在企业工作的时候，收到深交所半年报工作通知，倒是提到过为了鼓励现金分红，中期现金分红可以不经过审计。 但是觉得有异议，首先在 08 年的时候，证监会在一个现金分红的若干规定的征求意见稿中提到鼓励现金分红降低分红成本可以不经审计，但是正式稿中却没有提及。 查询了若干家中期分红的上市公司，转增的确实都经审计。 只进行现金分红的绝大部分没经过审计，绝少折中进行了审阅。 但是交易所如果鼓励分红对中期现金分红实施了审计豁免，那么存在当期扭亏，或者账面未分配利润很小的情况，如果会计错误将导致未分配利润为负，是否意味着过度分红，损害了债权人利益了呢？

回答人：chenyiwei
实际操作中，几乎不会有“超分”情况，证监会的政策重点还是鼓励现金分红回报投资者，反对“铁公鸡”。